【裁判字號】    98,聲,1886
【裁判日期】    980630
【裁判案由】    聲請具保停止羈押等
【裁判全文】
臺灣高等法院刑事裁定                  98年度聲字第1886號
聲  請  人
即  被  告  甲○○
選任辯護人  范晉魁律師
上列聲請人因違反毒品危害防制條例案件（本院98年度上訴字第
2182號），聲請具保停止羈押暨撤銷羈押，本院裁定如下：
    主  文
聲請駁回。
    理  由
一、聲請人即被告甲○○前因違反毒品危害防制條例案件，經本
    院訊問後，認為犯罪嫌疑重大，而有刑事訴訟法第101條第1
    項第3款之情形，非予羈押，顯難進行審判、執行，因而執
    行羈押在案。
二、聲請停止羈押及撤銷羈押意旨略以：原判決認有罪所依據之
    監聽譯文，因有未於監聽票上載明受監聽之對象，且未附有
    姓名綽號對照表之不當，顯與通訊保障及監察法等相關規定
    有違，自不能認該監聽譯文有證據能力。又被告僅係與他人
    合資購買，交付毒品於第三人時亦未獲利，從未有營利之意
    思，不過係為了圖得可以常向上游調貨或延後付款之方便，
    原判決認被告有營利意圖，亦非屬實。何況，本件相關人證
    、物證皆業經檢調單位結證完畢、或經查扣在案，且被告歷
    次筆錄皆陳述一致，加上檢調人員持續監聽之下，被告實無
    串證或湮滅證據之可能。而被告於檢調搜索時，即使檢調單
    位未持拘票仍願配合協助調查，況且被告無重大前科，並有
    固定住居所，足認被告無逃亡之可能。此外，被告至羈押以
    來，迄今均未再傳訊被告，足見當無繼續羈押之必要。因認
    原法院裁定羈押被告，顯不合乎比例原則，嚴重侵害被告之
    身體自由、工作權及生存權等人權，應予撤銷，或併請考量
    被告尚需養家活口，懇請改以具保、限制住居或其他強制處
    分之方法代替羈押云云。
三、經查：
  (一)按羈押之目的，除為使刑事訴訟得以順利進行，亦在使將來
    刑之執行能夠確保。又被告經執行羈押後，有無繼續羈押之
    必要，應以原執行羈押之原因是否依然存在為依據，併由法
    院參酌個案情況，依訴訟進行程度及其他一切情事而為認定
    ，此乃法律所賦予法院之職權。
  (二)本件被告所犯毒品危害防制條例第4條第2項之販賣第二級毒
    品罪，業經原審判處應執行有期徒刑12年確定在案（被告上
    訴本院後，業於98年6月23日撤回上訴），足見被告犯罪嫌
    疑，應屬重大無疑。而被告所犯罪名，核屬最輕本刑5年以
    上有期徒刑之罪，可見原執行羈押之原因依然存在。雖該案
    業經被告撤回上訴而告確定，然衡以被告應執行之有期徒刑
    為12年，刑期非輕，為確保日後刑之執行，仍有繼續羈押必
    要，因認被告辯稱無羈押原因及必要性、或認原羈押裁定違
    反比例原則云云，尚非屬實。至於所辯監聽譯文無證據能力
    、被告無營利之意圖、無串供、湮滅證據或無逃亡可能諸節
    ，所辯或屬實體法上應予判斷之問題，或非原羈押之事由，
    亦不足作為原羈押原因業已消滅或無羈押必要之理由。另被
    告所陳需養家活口云云，復非刑事訴訟法第114條第1項所定
    各款不得駁回其聲請具保停止羈押聲請之事由。本院審酌一
    切情狀，因認上揭羈押原因尚未消滅，且有羈押之必要，故
    所請具保停止羈押，自難准許，應予駁回。
據上論斷，依刑事訴訟法第220條，裁定如主文。
中    華    民    國    98    年    6     月    30    日
                  刑事第二庭審判長法  官  洪光燦
                                  法  官  李麗玲
                                  法  官  林恆吉
以上正本證明與原本無異。
如不服本裁定，應於收受送達後5日內向本院提出抗告狀。
                                  書記官  陳盈璇
中    華    民    國    98    年    7     月    1     日


司法院資訊處製作；財團法人民間司法改革基金會備份。
